臺灣桃園地方法院行政訴訟判決　
110年度交字第262號
原      告  郭光平    
被      告  桃園市政府交通事件裁決處
                        設桃園市○○區○○路00號7~8樓
代  表  人  張丞邦      住同上
訴訟代理人  黃一鳴律師  送達處所：同上
上列當事人間交通裁決事件，原告不服被告民國110年6月7日桃
交裁罰字第58-DG0000000號裁決，提起行政訴訟，本院判決如下
：
    主  文
原告之訴駁回。
訴訟費用新臺幣參佰元由原告負擔。
    事實及理由
一、本件係原告不服被告所為道路交通管理處罰條例（下稱道交
    條例）第8 條之裁決而提起撤銷訴訟，依行政訴訟法第237
    條之1 ，應適用交通裁決事件訴訟程序，本院並依同法第
    237 條之7 規定，爰不經言詞辯論，逕為裁判。 
二、事實概要：
    原告所有之車牌000-0000號自用小客車（下稱系爭車輛），
　　於民國110年3月21日下午5時34分許，在桃園市○○區○○
　　路000號對面，有「在顯有妨礙他車通行處所停車」違規行
　　為，為桃園市政府警察局中壢分局（下稱舉發機關）興國派
    出所員警逕行舉發並填製第DG0000000號舉發通知單。嗣原
    告提出陳述，經舉發機關查復後仍認違規明確，被告乃依道
    交處罰條例第56條第1項第5款規定，以110年6月7日桃交裁
    罰字第58-DG0000000號裁決書（下稱原處分）裁處原告罰鍰
    新臺幣（下同）900元。原告不服，提起本件行政訴訟。　
三、本件原告主張略以：
  ㈠系爭路段雙向均為白線，原告不知該處不能停車，經原告事
    後測量路面寬度約1030公分，原告車寬約162公分，即使對
    面停一部車仍可雙向會車，不會妨礙人車通行，警員僅憑個
    人標準亂開單，實無標準可言。又（依警方採證相片）原告
    前方有3部車沒被罰（表示沒有妨礙他人），只罰原告這部
    車，明顯違反公平原則。另原告嗣於110.6.7下午1：24前往
    測量路寬時，現場仍有車輛停在相同位置，若認為是違規停
    車，應有相關警示或劃黃線之類，以免守法百姓誤停。
  ㈡聲明：原處分撤銷。
四、被告答辯略以：
　㈠舉發機關110年5月25日函略以：查系爭車輛於110年3月21日1
    7時34分，在中壢區五興路276號對面違規停車，為本分局員
    警依法製單舉發；嗣審據採證照片，該車停於車道上，在顯
    有妨礙他車通行出所停車，違規屬實，員警舉發並無不當等
    語。原告主張未妨礙他車通行一節，依違規採證照片可知，
    系爭車輛完全停放在車道上，而車道設計係為供車輛通行，
    非供停車專用，該車於車道處停車妨礙通行影響行車路權。
    又系爭車輛停放占用車道，導致他車必然會因原告停放車輛
    之阻礙而必須繞過該車，徒增他車不便及危險，對於該處之
    交通秩序及其他用路人之權益難謂無影響重大，顯有妨礙其
    他車通行之情。是被告依法裁罰，並無違誤。
 ㈡聲明：駁回原告之訴。
五、本院之判斷：
  ㈠本件事實概要欄所載之事實，除後列之爭點外，其餘為兩造
    所不爭執，並有系爭舉發通知單、系爭裁決書及其送達證書
    、違規採證照片、交通違規案件陳述書、違規現場相片、舉
    發機關106 年6 月12日函文、舉發警員106 年5 月27日職務
    報告書、臺中市龍井區公所106 年6 月23日函文、舉發機關
    106 年10月3 日函文、違規現場示意圖、舉發機關106 年12
    月7 日函文、舉發警員106 年12月1 日職務報告書、車輛規
    格說明等資料各1 份在卷可稽，是足信屬實。
  ㈡依兩造所述，可知本件爭點應為：被告認原告於前揭時、地
    停放車輛，係構成道交條例第56條第1 項第5 款所指「在顯
    有妨礙他車通行處所停車」之違規行為，因而加以裁罰，究
    有無違誤？茲論述如下：
  1.按道路交通安全規則第112 條第1 項第9 款規定：「汽車停
    車時，應依下列規定：顯有妨礙其他人、車通行處所，不
    得停車」，而道交條例第56條第1 項第5 款規定：「汽車駕
    駛人停車時，有下列情形之一者，處600 元以上1,200元以
    下罰鍰：在顯有妨礙其他人、車通行處所停車。」。參諸
    上開法規之立法意旨，係為消除道路上任意停放車輛情形，
    以維護交通秩序，避免交通秩序紊亂。從而，依上揭法條之
    文義及規範目的觀之，倘駕駛人之停車，依客觀情況，已明
    顯導致妨礙其他人、車通行或阻礙交通順暢，即可認已違規
    ，自非以駕駛人主觀感受為判斷基準。執此，經原舉發機關
    具體判斷該車輛之停靠位置、該路段之道路寬窄，人、車流
    通量之大小，人、車通行時是否顯受到妨礙等因素為綜合判
    斷依據，倘其判斷結果無違一般人日常生活經驗法則時，法
    院理應予以尊重。
  2.原告固略稱：原告車輛之停放地點係劃白線，且其停放並未
    妨礙他人，即使對面停一部車，仍可雙方會車，並無妨礙人
    車通行等語。經查：
  ⑴道交處罰條例第3 條第1 款、第2 款規定：「道路：指公路
    、街道、巷衖、廣場、騎樓、走廊或其他供公眾通行之地方
    。車道：指以劃分島、護欄或標線劃定道路之部分，及其
    他供車輛行駛之道路」。
  ⑵觀諸舉發機關提供之違規當時採證相片（本院卷第18至19頁
    ），及參照舉發機關事後拍攝之現場相片（同卷第31至32頁
    ），可知原告當初停車地點之路段，於道路兩側分別劃有白
    色實線（白色線寬經警員測量10公分，按此寬度應為車道線
    ），該路段為車輛雙向通行，但雙向之間並無劃設分向線，
    雙向路寬合計約6.3公尺（係測量道路兩側白色實線間之距
    離，參本院卷第27頁背面警員所繪之現場略圖），而依前揭
    卷附採證相片所示，原告停車當時乃右側車輪壓在道路右側
    的白色實線上，其餘車身左側則均占用於道路上，是參酌原
    告自陳其車身寬約162公分（即1.62公尺）一節，及依前揭
    道交處罰條例第3條第2款規定，可知原告車身至少有3/4以
    上占用屬供車輛行駛之「車道」，自足認原告車輛於前揭時
    地確有占用「車道」而影響該路段人車通行之事實。
　⑶蓋因一般小型車輛車寬約1.6至1.9公尺，若為大型車輛或消
    防車者，車寬約2.4至2.5 公尺不等（以上詳參卷附本院依
    職權查詢之車輛網路資訊），則以原告前揭停車占用車道之
    情形、及該處車道雙向寬度共約6.3公尺而言，若當時有其
    他車輛按原告之停車行向通過該處，勢必均需向左變換車道
    以閃避占用車道之原告車輛後始能通行，且考量一般駕駛人
    多會預留與路邊停放汽車間會車之安全距離，足認其他車輛
    均因而必須駛入屬於對向車輛之車道範圍始能通過該處，準
    此，顯然已造成妨礙他車通行之結果無疑，遑論若當時雙向
    車道同時有車輛行經該處，則兩車交會時，即難符合道路交
    通安全規則第100 條第5 款「（汽車交會時）會車相互之間
    隔不得少於半公尺」及第94條第3 項前段「（汽車行駛時駕
    駛人應注意）兩車併行間隔距離」等規定，由此益足證原告
    車輛停放該處確有妨礙他車通行之情。是原告所陳：其車輛
    停放位置係劃白線，且不影響其他人車通行一節，容有誤解
    ，尚難憑採。
　⑷至原告主張：該處之路面寬度約1030公分一節，經查與警員
    之前揭採證資料不符，已難憑採，而依採證相片所示之現場
    周圍環境，應認原告係將該處道路旁建物前之空地範圍也算
    入道路寬度，其計算方式顯然有誤而不足採。
　⑸又按，觀諸道交處罰條例第56條第1 項規定，係將在設有禁
    止停車標誌、標線之處所停車，及在顯有妨礙他人、車通行
    處所停車，併列為違規停車之處罰事由，足見汽車駕駛人在
    顯有妨礙其他人、車通行處所停車之違規處罰，並不以該停
    車處所劃設有禁止停車之標誌或標線為必要。且並非所有無
    劃設標誌、標線之道路，均可任意停放車輛，駕駛人停車時
    仍應依各該道路現場之具體情形，斟酌其車輛種類、車體大
    小、停放方式及地點等項，以免妨礙其他人、車通行而受處
    罰。是原告所稱：若該處不能停車，現場應有相關警示或黃
    線之類以避免守法百姓誤停一節，亦容有誤解，併此敘明。
　⑹原告另稱：原告前方有3部車沒被罰，只罰原告這部車，明顯
    違反公平原則等語，惟依警員職務報告所述意旨，當時現場
    總共5部違停車輛均經認定係違規停車（見本院卷第27頁
　　），且按憲法之平等原則係指合法之平等，不包含違法之平
    等，亦即人民不得主張「不法之平等」，是原告前揭所述亦
    不足採。
六、綜上所述，被告所為之原處分，核無違誤。故原告訴請撤銷
    原處分，為無理由，應予駁回。
七、本件判決基礎已明，兩造其餘之陳述及訴訟資料經本院審酌
    後，核與判決結果不生影響，爰不另一一論述。
八、本件第一審裁判費用為300 元，應由原告負擔，爰確定第一
    審訴訟費用額如主文第2 項所示。
據上論結，本件原告之訴為無理由，依行政訴訟法第237 條之7
、第98條第1 項前段、第237 條之8 第1 項，判決如主文。 
中　　華　　民　　國　　111 　年　　5 　　月　　24　　日
        　　　　　　　　　行政訴訟庭　法　官　周玉羣
上為正本係照原本作成。
如不服本判決，應於判決送達後20日內，向本院提出上訴狀並表
明上訴理由（原判決所違背之法令及其具體內容或依訴訟資料可
認為原判決有違背法令之具體事實），其未載明上訴理由者，應
於提出上訴後20日內向本院補提理由書（上訴狀及上訴理由書均
須按他造人數附繕本，如未按期補提上訴理由書，則逕予駁回上
訴），並應繳納上訴裁判費新臺幣750元。
中　　華　　民　　國　　111 　年　　5 　　月　　24　　日
        　　　　　　　　　　　　　　　書記官　鄭敏如